【裁判字號】    88,交訴,87
【裁判日期】    890128
【裁判案由】    過失致死
【裁判全文】
臺灣宜蘭地方法院刑事判決                          八十八年度交訴字第八七號
    公  訴  人  臺灣宜蘭地方法院檢察署檢察官
    被      告  甲○○
右列被告因過失致死案件，經檢察官提起公訴(八十八年度偵字第四二四九號)，本
院判決如左：
    主  文
甲○○服用酒類，不能安全駕駛動力交通工具而駕駛，處有期徒刑捌月。又因過失致
人於死，處有期徒刑壹年陸月。應執行有期徒刑貳年。緩刑參年。
    事  實
一、甲○○並無汽車駕駛執照，竟於民國八十八年五月五日凌晨四時許駕駛車牌號碼
    Ｌ二─一三二七號自用小客車，搭載其配偶黃圍正，沿宜蘭縣冬山鄉○○路，限
    速時速六十公里、雙向二車道之省道，由宜蘭縣羅東鎮往蘇澳鎮方向行駛，於當
    日凌晨四時二十五分許，行經冬山路三段一八一巷口時，本應注意行車速度在郊
    外道路時速不得超過六十公里之規定及汽車駕駛人飲酒後其吐氣所含酒精成份超
    過每公升○‧二五毫克以上者，不得駕車，且依當時情況，又無不能注意之情形
    ，竟疏未注意，貿然於酒後血液中酒精含量二三四點三一ＭＧ／ＤＬ之酒醉不能
    安全駕駛之狀態，仍以超越時速六十公里之速度駕車疾駛，致所駕之前揭自用小
    客貨車先衝入對向車道，甲○○發現後緊急駛回順向車道時失控撞及冬山路三段
    一七九號前之慕光陸橋基座，造成黃圍正受有頭部外傷併顱內出血之傷害，經路
    人報案送宜蘭縣羅東鎮博愛醫院急救無效後，延至同日凌晨五時二十五分因傷重
    不治死亡。
二、案經臺灣宜蘭地方法院檢察官據報相驗後自動檢舉偵查起訴。
    理  由
一、右揭事實，業據被告甲○○坦承不諱，又被告肇事後，在冬山鄉○○路羅東鎮○
    ○○鎮○道上留有逆向延伸至往蘇澳鎮車道之煞車痕跡一條、共長五十九點七公
    尺，而慕光陸橋基座留有擦撞痕跡等情，有警製道路交通事故調查報告表一紙及
    車禍現場照片十四幀在卷可稽，足徵被告駕車於肇事前已先逆向行駛對向車道，
    復又緊急駛回行車車道，致使失控撞擊陸橋基座，另稽之「一般公路汽車煞車距
    離、行車速度對照表」顯示，姑不論肇事路段之瀝青是否已鋪設三年以上，被告
    斯時行車速度應在每小時六十公里以上；又查八十八年五月五日凌晨被告及死者
    與李忠義及王麗卿等人一起至「法老王」ＫＴＶ唱歌，直至四時許被告及死者二
    人先行離開欲返回蘇澳家休息等情，業據證人李忠義及王麗卿證述在卷，而被告
    送醫急診時血液中酒精含量高達二三四點三一ＭＧ／ＤＬ，亦有財團法人天主教
    靈醫會羅東聖母醫院八十八年七月五日天羅聖南字第二八六號函一份附卷可憑，
    顯呈酒醉之狀，而不能安全駕駛動力交通工具。另被害人黃圍正確因本件車禍死
    亡，亦經檢察官督同檢驗員到場相驗屬實，製有相驗筆錄、驗斷書、相驗屍體證
    明書暨照片附卷足憑。按汽車行車速度在郊區道路時速不得超過六十公里；且汽
    車駕駛人飲酒後吐氣所含酒精成份超過每公升○‧二五毫克以上者，不得駕車，
    道路交通安全規則第九十三條第一款、第一百十四條第二款分別定有明文。被告
    駕駛汽車，本應注意上開規定，且本件肇事路段冬山鄉○○路為雙向二車道，道
    路為直線，行車速率限制六十公里以下，又當時雖為夜間陰天，惟路面乾燥，無
    缺陷、無障礙物、視距良好，有上開警製道路交通事故調查報告表在卷可稽，並
    無不能注意之情事，被告應注意能注意竟疏未注意上開規定致肇車禍，其有過失
    甚為顯然，且被告之過失行為與被害人黃圍正之死亡間有相當因果關係。事證明
    確，被告犯行堪以認定。
二、核被告所為係犯刑法第一百八十五條之三重大違背安全駕駛罪及第二百七十六條
    第一項過失致死等罪名（公訴人起訴法條漏列刑法第一百八十五條之三）。又被
    告所犯上開二罪名，犯意各別，且犯罪構成要件不同，為數罪，應予分論併罰。
    另被告為汽車駕駛人，無駕駛執照且酒醉駕車致人死亡，應依道路交通管理處罰
    條例第八十六條第一項規定，應加重其刑至二分之一。爰審酌被告過失程度、所
    生危害、被害人為被告之配偶及犯罪後之態度等其他一切情狀，量處如主文所示
    之刑，並定其應執行之刑。末查被告前未曾受有期徒刑以上刑之宣告，有臺灣高
    等法院檢察署刑案紀錄簡覆表在卷可憑，茲因一時失慎而罹刑典，並致己身之配
    偶死亡，經此偵審程序應已知警惕，本院認對其所宣告之刑以暫不執行為適當，
    爰併宣告緩刑三年。
據上論斷，應依刑事訴訟法第二百九十九條第一項前段，刑法第一百八十五條之三、
第二百七十六條第一項、第五十一條第五款、第七十四條第一款，道路交通管理處罰
條例第八十六條第一項，罰金罰鍰提高標準條例第一條前段，判決如主文。
本案經檢察官吳慧蘭到庭執行職務
中      華      民      國八十九      年    一    月    二十八    日
                                     臺灣宜蘭地方法院交通庭
                                            法  官  楊  麗  秋
右正本證明與原本無異。
如不服本判決，應於判決送達後十日內向本院提出上訴狀。（應附繕本）
                                            書記官  翁  文  琴
中      華      民      國      八十九      年    一    月    三十一    日
附錄本案論罪科刑法條：
刑法第一百八十五條之三：服用毒品、麻醉藥物、酒類或其他相類之物，不能安全
                        駕駛動力交通工具而駕駛者，處一年以下有期徒刑、拘
                        役或三萬元以下罰金。
第二百七十六條第一項：因過失致人於死者，處二年以下有期徒刑、拘役或二千元以
                      下罰金。


司法院資訊處製作；財團法人民間司法改革基金會備份。
